臺灣花蓮地方法院刑事判決　　　　　　　　　　　　　　九十一年度簡上字第七號
　　上　訴　人　臺灣花蓮地方法院檢察署檢察官
　　被　　　告　丙○○
右列上訴人因被告竊盜案件，不服本院花蓮簡易庭中華民國九十一年一月十六日九十
一年度花簡字第四號之第一審判決（聲請簡易處刑案號為九十年度偵字第二九六七、
二七０八號；併案部分：九十一年度偵字第三號），提起上訴，並請求併案審理（九
十一年度偵字第一七八、一八二、一九九號；九十年度偵字第三三七一號），本院管
轄之第二審合議庭改依通常程序審理，茲判決如左：
    主  文
原判決撤銷。
丙○○連續攜帶兇器竊盜，累犯，處有期徒刑捌月。
    事  實
一、丙○○曾因違反麻醉藥藥品管理條例案件，經法院判處有期徒刑一年二月確定，
    於八十六年十二月二十日執行完畢，猶不知悔改，意圖為自己不法之所有，基於
    概括之犯意，連續為下列竊盜行為：
  (1)九十年四月二十三日凌晨五時許，在花蓮市○○路二號前，見甲○所有之ＨＣＡ
    ─四二二號機車鑰匙未拔下之際，逕行騎走而竊取之，以供己騎用。嗣於同日下
    午三、四時許，將該車棄置於花蓮縣吉安鄉○○街九十七巷內，經警於九十年九
    月十九日下午七時許，在花蓮市○○路與和平路口盤查，自首供出上情後，會同
    警方前往上揭處所取出該車。
  (2)九十年四月三十日上午十時許，在花蓮市○○街二五八號前，見己○○所有之Ｒ
    ＡＮ─七０七號機車鑰匙未拔下之際，逕行騎走而竊取之，以供己騎用。嗣於同
    日晚間，將該車放置於花蓮縣吉安鄉○○路一一二巷口紅龍海產店停車場內，經
    警於九十年九月十七日向警方自首供出上情後，會同警方前往上揭處所取出該車
    。
  (3)九十年九月二十八日下午十一時許，在花蓮市○○街與信義街口，見丁○○所有
    之ＲＨＸ─二七九號機車鑰匙未拔下之際，逕行騎走而竊取之，以供己騎用。嗣
    於九十年十月八日向警方自首供出上情後，會同警方前往花蓮市○○街一四０號
    前取出該車。
  (4)九十年十月十二日中午十二時許，在花蓮市○○街十二號旁空地，見戊○○所有
    之ＷＳＯ─八九二號機車鑰匙未拔下之際，逕行騎走而竊取之，以供己騎用。嗣
    於九十年十月二十日中午十二時三十分許，向警方自首供出上情後，會同警方前
    往花蓮市○○路一０六號前取出該車。
  (5)九十年十月十六日上午十時許，在花蓮市○○路三七五號前，見庚○○所有之Ｒ
    ＧＰ─七七０號機車鑰匙未拔下之際，逕行騎走而竊取之，以供己騎用。嗣於同
    日下午二時許，在花蓮市○○路與忠孝街口經警盤查，自首供出上情後，會同警
    方前往花蓮市○○街與忠孝街口取出該車。
  (6)九十年十月二十二日下午九時許，在花蓮市○○路一三七號前，見陳湄女所有之
    ＵＵＡ─八六一號機車鑰匙未拔下之際，逕行騎走而竊取之，以供己騎用。嗣於
    九十年十月二十三日凌晨二時十五分許，丙○○騎乘該車途經花蓮市○○路三十
    七號前之際，為警查獲。
  (7)九十年十一月二十二日下午三時許，見乙○○位於花蓮市○○○街十五號住處大
    門未鎖，竟無故侵入該處，並持乙○○所有之鉗子及一字解錐竊取電視機乙台，
    得手後以新台幣一千三百元販售予不知情之許添福。嗣於九十年十一月二十三日
    下午二時二十分許，欲重施故技之際，適李某返回住處發覺報警查獲並扣得李某
    所有之一字解錐一支。
二、案經被害人陳湄女、乙○○訴由花蓮縣警察局報告臺灣花蓮地方法院檢察署檢察
    官偵查提起公訴，及移送併辦。
    理  由
一、右揭事實，業據被告丙○○於警訊時及偵審中坦承不諱，並經被害人甲○、己○
    ○、丁○○、戊○○、庚○○、陳湄女、乙○○於警訊時指述綦詳，復有贓證物
    品認領保管收據、讓渡書、照片、車籍作業系統查詢認可資料多紙在卷可稽，事
    證明確，被告犯行堪以認定。
二、核被告丙○○所為，係犯刑法第三百零六條第一項無故侵入住宅罪、同法第三百
    二十條第一項竊盜罪、同法第三百二十一條第一項第三款加重竊盜罪。被告先後
    多次竊盜及加重竊盜犯行，有既遂、有未遂，時間緊接，構成要件相同，顯係基
    於概括犯意反覆為之，應依連續犯規定，論以刑法第三百二十一條第一項第三款
    之加重竊盜罪，並依法加重其刑。又有無自首乃單純之事實認定問題，與裁判上
    一罪之法理無關，自無所謂一部自首效力是否及於全部之審判不可分原則之適用
    。因之裁判上一罪犯罪事實有無自首，仍應就全部犯罪行為，分別為個別的觀察
    認定，並就各個自首之犯罪行為分別適用自首規定減輕其刑，與牽連犯之從一重
    處斷及連續犯之以一罪論法理無涉，最高法院八十年度台上字第四三二七號著裁
    判可參（關於本判決之評釋，可詳參柯慶賢著：刑法專題研究，初版，五八九─
    五九０頁），是被告丙○○既已對前述(1)、(2)、(3)、(4)、(5)犯行自首，應依法減
    輕其刑。又前述犯罪事實(3)、(4)、(5)、(7)部分雖未據公訴起訴，但與已起訴部分
    有連續犯裁判上一罪關係，為起訴效力所及，本院自應一併審理。又被告所犯無
    故侵入住宅罪與刑法第三百二十一條第一項第三款加重竊盜罪間，有方法結果之
    牽連關係，應依牽連犯規定，論以刑法第三百二十一條第一項第三款加重竊盜罪
    。再被告丙○○曾因違反麻醉藥藥品管理條例案件，經法院判處有期徒刑一年確
    定，甫於八十六年十二月二十日執行完畢，有臺灣高等法院被告全國前案紀錄表
    乙紙在卷可稽，其於前案執行完畢後五年內再犯本件有期徒刑以上之罪，應依累
    犯規定遞加重其刑，爰先加後減之。原審對被告論處竊盜罪，固非無見，惟未論
    及自首且對併案部分未及審理，即有違誤，公訴人上訴請求併案審理為有理由，
    自應由本院撤銷改判。爰審酌被告之素行、犯罪之動機、手段、次數，所生危害
    尚屬輕微，及被告犯罪後坦承犯行，尚知悔誤等一切情狀，量處如主文所示之刑
    ，並諭知易科罰金之折算標準。
三、末按第二審之地方法院合議庭受理簡易判決上訴案件，應依通常程序審理，其認
    案件有刑事訴訟法第四百五十二條（按該條規定如下：檢察官聲請以簡易判決處
    刑之案件，經法院認為有第四百五十一條之一第四項但書之情形者，應適用通常
    程序審判之；另第四百五十一條之一第四項但書第三款：法院於審理後，認為應
    為無罪判決之諭知者）之情形者，應撤銷原判決，逕依通常程序為第一審判決，
    法院辦理刑事訴訟簡易程序案件應行注意事項第十四條定有明文。本案依上開規
    定，即應依通常程序為第一審判決，附此敘明。
四、據上論斷，應依刑事訴訟法第四百五十二條、第四百五十五條之一第三項、第三
    百六十九條第一項前段、第三百六十四條、第二百九十九條第一項前段，刑法第
    五十六條、第三百零六條第一項、第三百二十一條第一項第三款、第六十二條前
    段、第四十七條，罰金罰鍰提高標準條例第二條，判決如主文。
本案經檢察官林英正到庭執行職務。
中      華      民      國    九十一    年      七      月        九    日
                              臺灣花蓮地方法院刑事庭
          審判長法官  陳淑媛
                                        法官  陳世博
                                        法官  湯文章
右正本證明與原本無異。
如對本判決不服，應於送達後十日內，向本院提出上訴狀。（應抄附繕本）告訴人或
被害人如對於本判決不服者，應具備理由請求檢察官上訴，其上訴期間之計算係以檢
察官收受判決正本之日期為準。
                                        法院書記官
中      華      民      國    九十一    年      七      月        十    日
附錄本判決論罪科刑之法律條文
刑法第三百零六條第一項：
無故侵入他人住宅、建築物或附連圍繞之土地或船艦者，處一年以下有期徒刑、拘役
或三百元以下罰金。
刑法第三百二十一條第一項第三款：
犯竊盜罪而有左列情形之一者，處六月以上、五年以下有期徒刑：
三  攜帶兇器而犯之者。
